# 境内企业的记账本位币变更

提问人：yozen 时间：2019-09-19 20:54:37
感谢陈老师提供的《瑞华研究 2010 ～ 2016 》。其中老师提到的问题 5-1-20和 5-1-21 均是以境外子公司为主体、基于需要编制合并报表进行讨论。
但是如果作为境内公司，且没有下级子公司（没有合并报表需求），在变更本位币（美金变更为人民币）的时候，未分配利润项目应该用变更日汇率直接折算，还是与折算前人民币报表余额保持一致？
如果未分配利润项目必须要与折算前人民币报表余额保持一致从而出现折算差额。那么会计准则第 19 号-外币折算（ 2006 ）“记账本位币的确定” 企业因经营所处的主要经济环境发生重大变化，确需变更记账本位币的，应当采用变更日的即期汇率将所有项目折算为变更后的记账本位币”，这里提到的所有项目采用变更日的即期汇率折算是什么情况可以采用呢？

回答人：chenyiwei
参考其中的回复：https://bbs.esnai.com/forum.php? ... 623&pid=9094138准则对 “所有项目” 的规定，没有考虑到权益项目的计量在很大程度上是受法律法规影响的（IFRS考虑全球通用性，较少考虑具有国家特殊性的问题，例如其中从未涉及到权益项目内部的分类问题）。因此个人更倾向于理解为权益总额是按照转换日即期汇率折算的，而权益内部各项目仍维持历史上按历史汇率折算、累积的效果。